【裁判字號】    99,審易,2498
【裁判日期】    991013
【裁判案由】    竊盜
【裁判全文】
臺灣高雄地方法院刑事判決            99年度審易字第2498號
公  訴  人  臺灣高雄地方法院檢察署檢察官
被      告  乙○○
上列被告因竊盜等案件，經檢察官提起公訴（99年度偵字第1375
8 號），被告就被訴事實為有罪之陳述，經本院告知簡式審判程
序之旨，並聽取被告與公訴人之意見後，裁定進行簡式審判程序
，判決如下：
    主  文
乙○○在車站竊盜，累犯，處有期徒刑玖月。又竊盜，累犯，處
有期徒刑伍月。應執行有期徒刑壹年。
    事  實
一、乙○○前因詐欺案件，經臺灣屏東地方法院96年度簡字第17
    99號判處有期徒刑3 月確定，甫於民國97年6 月13日執行完
    畢（構成累犯）。
二、詎乙○○猶不知悔改，於99年2 月28日下午5 時許，在高雄
    火車站售票機前，見正在購票之陳筠薏手提袋並未扣合，認
    有機可趁，遂一路尾隨陳筠薏至供旅客上下或聚集之第2 月
    台電扶梯處，自陳筠薏身後，徒手伸進其手提袋內竊取皮包
    1 只（內有陳筠薏身分證件、印章及現金新臺幣〈下同〉70
    0 元），得手後除將現金取出花用，皮包及證件則隨意丟棄
    於火車站旁。
三、另於99年3 月11日下午1 時許，從臺南搭乘1011車次之自強
    號火車南下，在非供旅客上下或聚集之第4 車廂內，見甲○
    ○所有之手提袋放置於腳邊，認有機可趁，竟基於意圖為自
    己不法所有之竊盜犯意，趁甲○○與身旁之友人陳彩鳳均熟
    睡而疏未注意之際，徒手竊取甲○○所有放置於該手提袋內
    之手機1 支（含門號0000000000號晶片卡1 張）、相機1 台
    ，以及甲○○代陳彩鳳保管亦放置於該手提袋內之手機1 支
    （含門號0000000000號晶片卡1 張）得逞。
四、嗣因陳筠薏報警處理，經警調閱高雄火車站內監視錄影光碟
    ，擷取竊嫌最清晰之錄影畫面傳送各鐵路警察局協助追緝，
    因而鎖定時常搭乘火車南下屏東之乙○○涉案。又因甲○○
    報警處理，經警調閱陳彩鳳所有手機序號（00000000000000
    0-00），發現乙○○曾將自己門號0000000000號晶片卡插入
    陳彩鳳手機內使用，認乙○○涉嫌重大，經聲請搜索票後，
    至乙○○位於屏東市○○街126 之1 號2 樓搜索，扣得陳彩
    鳳失竊之手機1 支，並通知乙○○到案說明，始查獲上情。
五、案經內政部警政署鐵路警察局第三警務段報告臺灣高雄地方
    法院檢察署檢察官偵查起訴。
    理  由
一、程序部分
    本件被告乙○○所犯為死刑、無期徒刑或最輕本刑為3 年以
    上有期徒刑以外之罪，其於本院審理中就被訴事實為有罪之
    陳述，經法官告知簡式審判程序之旨，並聽取公訴人及被告
    之意見後，依刑事訴訟法第273 條之1 第1 項規定，裁定進
    行簡式審判程序。
二、認定犯罪事實所憑之證據及理由
    訊據被告對於上揭時、地，先後2 次竊盜之犯罪事實，於本
    院審理中坦承不諱，核與證人即被害人陳筠薏、甲○○、陳
    彩鳳證述情節相符，並有被告使用門號0000000000號之通聯
    調閱查詢單、內政部警政署鐵路警察局第三警務段搜索扣押
    筆錄、扣押物品目錄表、贓物認領保管單及監視錄影照片附
    卷可稽，堪認被告之自白與事實相符，本件事證明確，被告
    上開竊盜犯行俱堪認定，應予依法論科。
三、論罪科刑：
  (一)按刑法第321 條第1 項第6 款所謂車站，係因犯罪場所而設
    之加重處罰規定，車站或埠頭為供旅客上下或聚集之地，當
    以車船停靠旅客上落停留及必經之地為限，而非泛指整個車
    站或埠頭地區而言。又若於火車車廂內，竊取他人所有物，
    即與刑法第321條第1 項第6 款之規定不符，最高法院18年
    上字第1384號、76年台上字第2972號、62年台上字第3539號
    判例意旨及80年度臺上字第3172號、87年度台非字第393 號
    判決意旨可資參照。故核被告就事實欄二部分，係在高雄火
    車站第2 月台電扶梯上而屬供乘客上下停留及其他必經場所
    ，徒手竊取陳筠薏手提袋內之皮包得手，係犯刑法第321 條
    第1 項第6 款在車站竊盜之加重竊盜罪；惟就事實欄三部分
    ，因係在火車車廂內竊盜，尚難認該當刑法第321 條第1 項
    第6 款之在車站竊盜之加重要件，是核被告此部分所為，係
    犯刑法第320 條第1 項之普通竊盜罪，起訴意旨認被告事實
    欄二之犯行係犯刑法第320 條第1 項之普通竊盜罪、事實欄
    三部分犯行係犯刑法第321 條第1 項第6 款之在車站竊盜罪
    （見本院卷第65頁），均尚有未洽，惟其基本事實同一，自
    均由本院依法變更起訴法條。
  (二)又被告於99年3 月11日下午，在自強號火車之第4 車廂內，
    以一個竊取行為，同時竊得屬於甲○○與陳彩鳳之手機與相
    機，而同時侵害二個不同財產法益，乃一行為觸犯二個竊盜
    罪名，為想像競合犯，應依刑法第55條規定，從一情節較重
    之竊取甲○○手機與相機罪處斷。被告所犯上開普通及加重
    竊盜犯行，犯意各別，行為互殊，應予分論併罰。又被告有
    如事實欄所載徒刑之宣告及執行完畢情形，有臺灣高等法院
    被告前案紀錄表1 份在卷可稽，其於前開有期徒刑執行完畢
    後5 年內，故意再犯本件有期徒刑以上之罪，應依刑法第47
    條第1 項之規定論以累犯，並在其所犯在車站竊盜、普通竊
    盜各罪罪刑項下，均加重其刑。爰審酌被告正值壯年，未思
    以正當途徑且憑藉勞力獲取財物，竟貪圖不法利益，在人群
    熙攘之車站一再行竊，對被害人造成財產上損害，並危及社
    會治安，惟念及其犯後坦承犯行，併考量竊取之財物僅部分
    歸還被害人等一切情狀，分別量處如主文所示之刑，並定其
    應執行刑，以示儆懲。
據上論斷，應依刑事訴訟法第273 條之1 第1 項、第299 條第1
項前段、第300 條，刑法第321 條第1 項第6 款、第320 條第1
項、第55條、第47條第1 項、第51條第5 款，判決如主文。
本案經檢察官李怡增到庭執行職務。
中    華    民    國    99    年    10    月    13   日
                  刑事第十庭  法  官  王  琁
以上正本證明與原本無異。
如不服本判決，應於判決送達後10日內，向本院提出上訴書狀。
中    華    民    國    99    年    10    月    13    日
                              書記官  王淑娟
附錄本案論罪科刑法條全文：
刑法第321條
犯竊盜罪而有下列情形之一者，處6 月以上、5 年以下有期徒刑
：
  一  於夜間侵入住宅或有人居住之建築物、船艦或隱匿其內而
      犯之者。
  二  毀越門扇、牆垣或其他安全設備而犯之者。
  三  攜帶兇器而犯之者。
  四  結夥三人以上而犯之者。
  五  乘火災、水災或其他災害之際而犯之者。
  六  在車站或埠頭而犯之者。
前項之未遂犯罰之。

司法院資訊處製作；財團法人民間司法改革基金會備份。
